【裁判字號】    90,易,185
【裁判日期】    900312
【裁判案由】    竊盜
【裁判全文】
臺灣高雄地方法院刑事判決                            九十年度易字第一八五號
    公  訴  人  臺灣高雄地方法院檢察署檢察官
    被      告  丁○○
    被      告  丙○○
右列被告等因竊盜案件，經檢察官提起公訴（八十九年度偵字第二二二三三號），本
院判決如左：
    主  文
丁○○、丙○○共同竊盜，各處拘役拾日，如易科罰金，均以佰元折算壹日。
    事  實
一、丁○○、丙○○二人為朋友關係，於民國（下同）八十九年十月一日十時許，駕
    駛車號ＶＱ─九一五三號小貨車前往屏東林管處六龜工作站六十八林地撿拾龍鬚
    菜種子，途中見有蔡森琦、乙○○、宋增健、甲○○等人所飼養或管領中之鴿子
    十隻，遭不詳姓名之人以網具攔截而掛網，竟共同基於意圖為自己不法所有之犯
    意聯絡，將該十隻鴿子自網具中取下，而竊取之。嗣於同日十一時許，二人以前
    開小貨車將所竊得之十隻鴿子載運下山，途經該林地產業道路時，為警當場查獲
    。
二、案經高雄縣警察局六龜分局移送台灣高雄地方法院檢察署檢察官偵查起訴。
    理  由
一、訊據被告丁○○、丙○○矢口否認有竊盜犯行，被告丁○○辯稱：「攔鴿網不是
    伊和丙○○架的，伊是要把鴿子帶回家餵水後放生」云云，被告丙○○則辯稱：
    「能飛的鴿子就放生，不能飛的就要燉來吃」云云。經查，本件十隻鴿子中有九
    隻繫有代表有人飼養之腳環，且無人飼養之野鴿子現已少見，此為被告二人所是
    認，又鴿子以飛翔天空或在安全之地歇息為常態，足認本件遭攔鴿網攔截之十隻
    鴿子，均非屬無主之物，亦非飼主棄置不要之物，縱遭攔捕掛網，仍屬在飼主管
    領範圍中，再者，被害人蔡森琦於八十九年十月二日警訊中供稱：「伊是於八十
    九年十月一日上午將鴿子帶到屏東縣高屏大橋訓放」等語，證人即查獲本件之員
    警邱順文於九十年二月二十六日本院調查時證稱：「有的鴿子有腳環和電話，便
    聯絡鴿主，由他們帶回，當時鴿子的情況很好」等語，顯見本件鴿子均尚未喪失
    飛行能力，加以對照被告丙○○於警訊及本院審理時均供稱：「因伊母親身體不
    好，要把鴿子帶回給母親燉來吃」等語，顯見被告二人於將本件十隻鴿子自網具
    中取下，並非單純為放生，而有為滿足口腹之慾之不法所有意圖，其等前開辯解
    均為圖卸刑責之詞，不足採信。是綜上所述，本件十隻鴿子既非無主之物，並屬
    飼主管領中之物，被告二人乘被害人蔡森琦等人不備之際，將之納入己身支配範
    圍之下，自屬竊盜行為；此外復有贓物領據四紙在卷可資佐證，本件事證已明，
    被告二人犯行均堪認定。
二、核被告二人所為，均係犯刑法第三百二十條第一項之普通竊盜罪。其二人間，有
    犯意聯絡及行為分擔，為共同正犯。又被告二人以一竊盜行為，同時竊取被害人
    蔡森琦等人所有或管領中之物，為想像競合犯，應依刑法第五十五條前段之規定
    論以一罪。爰審酌被告二人為貪圖口腹之慾，不知愛惜動物，犯後復否認犯行，
    態度不佳，惟前均未曾受有期徒刑以上刑之宣告，此有卷附台灣高等法院被告全
    國前案紀錄表、台灣高雄地方法院檢察署刑案資料查註紀錄表可按，及犯罪之動
    機、手段、所生危害等一切情狀，分別量處如主文所示之刑，並均諭知易科罰金
    之折算標準（刑法第四十一條業於九十年一月十日修正公佈，其內容為：犯最重
    本刑為五年以下有期徒刑以下之刑之罪，而受六個月以下有期徒刑或拘役之宣告
    ，因身體、教育、職業、家庭之關係或其他正當事由，執行顯有困難者，得以一
    元以上三元以下折算一日，易科罰金。但確因不執行所宣告之刑，難收矯正之效
    ，或難以維持法秩序者，不在此限。併合處罰之數罪，均有前項情形，其應執行
    之刑逾六月者，亦同。）。至於扣案之捕鴿網具一具，被告二人自始即否認為其
    等所有，復無證據證明為其等所有，自不予宣告沒收，併此敘明。
據上論斷，應依刑事訴訟法第二百九十九條第一項前段，刑法第二十八條、第三百二
十條第一項、第五十五條、第四十一條第一項，罰金罰鍰提高標準條例第一條前段、
第二條，判決如主文。
中      華      民      國    九十      年      三      月     十二     日
                                    臺灣高雄地方法院刑事第一庭
                                        法  官  曾  逸  誠
右正本證明與原本無異。
如不服本判決，應於判決送達後十日內，向本院提出上訴狀。
                                        書記官    許玉城
中    華    民    國      九十      年三      月      十二      日
附錄本判決論罪之法條：
刑法第三百二十條第一項：
意圖為自己或第三人不法之所有，而竊取他人之動產者，為竊盜罪，處五年以下有期
徒刑、拘役或五百元以下罰金。


司法院資訊處製作；財團法人民間司法改革基金會備份。
